臺灣板橋地方法院刑事判決　　　　　　　100年度易字第713號
公　訴　人　臺灣板橋地方法院檢察署檢察官
被　　　告　吳振鵬
上列被告因毒品危害防制條例案件，經檢察官提起公訴（100 年
度毒偵字第284 號），本院依簡式審判程序判決如下：
    主  文
吳振鵬施用第二級毒品，累犯，處有期徒刑柒月；扣案之玻璃球
吸食器壹組沒收。
    事  實
一、吳振鵬前因施用毒品案件，經本院以89年度毒聲字第4242號
    裁定送觀察、勒戒後，認無繼續施用毒品之傾向，而於民國
    89年7 月31日執行完畢釋放出所，並由臺灣板橋地方法院檢
    察署檢察官以89年度毒偵字第4848號、89年度偵字第13131
    號為不起訴處分確定。惟其於上開觀察、勒戒執行完畢釋放
    後五年內，復因於90年5 月17日施用第二級毒品案件，經本
    院板橋簡易庭以90年度板簡字第1611號刑事簡易判決判處有
    期徒刑五月確定，嗣於92年1 月28日執行完畢。
二、吳振鵬前因施用第二級毒品案件，經本院以95年度簡字第63
    66號刑事簡易判決判處有期徒刑六月確定；復因竊盜案件，
    經本院以95年度易字第1858號刑事判決判處有期徒刑四月確
    定；又因施用第一級、第二級毒品案件，經本院以95年度訴
    字第3211號刑事判決分別判處有期徒刑十月、六月，後因撤
    回上訴而確定；再因竊盜案件，經本院以95年度簡字第6894
    號刑事簡易判決判處有期徒刑三月確定；又因施用第一級、
    第二級毒品案件，經本院以96年度訴字第713 號刑事判決分
    別判處有期徒刑一年、六月確定；上開七案件嗣經本院以96
    年度聲減字第2054號裁定各減其刑期二分之一，並定執行刑
    為有期徒刑一年十月確定。另因詐欺案件（三案），經臺灣
    雲林地方法院（起訴書誤載為本院）以97年度易字第521 號
    刑事判決各判處有期徒刑十月，均減為有期徒刑五月確定；
    又因詐欺案件，經臺灣雲林地方法院（起訴書誤載為本院）
    以97年度易字第294 號刑事判決判處有期徒刑八月，減為有
    期徒刑四月，並由臺灣高等法院臺南分院以97年度上易字第
    362 號刑事判決駁回上訴確定；上開四件詐欺案件，嗣經臺
    灣雲林地方法院以97年度聲字第28號裁定應執行有期徒刑一
    年三月確定。吳振鵬經入監接續執行前述各罪刑後，甫於98
    年11月8 日縮刑期滿執行完畢。
三、詎吳振鵬仍不知悛悔，復基於施用第二級毒品甲基安非他命
    之犯意，於99年12月16日、17日間之某時，在其位於臺北縣
    板橋市（現改制為新北市板橋區○○○路○段81巷1 號之住
    處內，以將甲基安非他命粉末置於玻璃球吸食器內，再於其
    下方點火燒烤產生煙霧後加以吸用之方式，非法施用甲基安
    非他命一次。嗣於99年12月19日上午10時45分許，因另案通
    緝在上址為警查獲，並當場扣得玻璃球吸食器一組；另經警
    採其尿液送驗後，檢驗結果呈甲基安非他命類陽性反應，而
    悉上情。
四、案經臺北縣政府警察局（現改制為新北市政府警察局）海山
    分局報請臺灣板橋地方法院檢察署檢察官偵查起訴。
    理  由
一、本件被告吳振鵬所犯係死刑、無期徒刑、最輕本刑為三年以
    上有期徒刑以外之罪，其於準備程序中就被訴事實為有罪之
    陳述，經法官告知簡式審判程序之旨，並聽取公訴人及被告
    之意見後，本院業已於100 年4 月13日依刑事訴訟法第273
    條之1 第1 項之規定當庭裁定進行簡式審判程序，合先敘明
    。
二、前揭事實業據被告於偵訊及本院審理中均供承不諱，而其於
    上開時、地為警查獲後所採尿液，經送臺灣檢驗科技股份有
    限公司以EIA 酵素免疫分析法初步檢驗，再以GC/MS 氣相層
    析質譜儀法確認檢驗結果，確均呈甲基安非他命類陽性反應
    乙節，亦有該公司100 年1 月19日編號：UL/2011/00000000
    號濫用藥物檢驗報告、尿液檢體編號及姓名對照表各一紙附
    卷可稽，暨供其施用毒品所用之玻璃球吸食器一組扣案可資
    佐證，被告之自白既有上開證據足資補強，應堪信為真實。
    據此，本案事證明確，被告犯行堪以認定。
三、查被告前因施用毒品案件，經本院以89年度毒聲字第4242號
    裁定送觀察、勒戒後，認無繼續施用毒品之傾向，而於89年
    7 月31日執行完畢釋放出所，並由臺灣板橋地方法院檢察署
    檢察官以89年度毒偵字第4848號、89年度偵字第13131 號為
    不起訴處分確定。惟其於上開觀察、勒戒執行完畢釋放後五
    年內，復因於90年5 月17日施用第二級毒品案件，經本院板
    橋簡易庭以90年度板簡字第1611號刑事簡易判決判處有期徒
    刑五月確定等情，有上開判決書、臺灣高等法院被告前案紀
    錄表各一份在卷可按。被告既曾於因施用毒品案件而經觀察
    、勒戒執行完畢釋放後之五年內，再犯毒品危害防制條例第
    10條第第2 項所定之施用第二級毒品罪，並經法院判刑確定
    ，即屬「五年內再犯」之情形，再犯率甚高，原所實施之觀
    察、勒戒已無法收其實效，此次再犯上開條例第10條第2 項
    之罪，即應依上開條例第23條第2 項之規定逕予論罪科刑。
四、論罪科刑部分：
(一)按甲基安非他命係毒品危害防制條例第2 條第2 項第2 款所
    定之第二級毒品，故核被告所為，係犯上開條例第10條第2
    項之施用第二級毒品罪。其為施用第二級毒品甲基安非他命
    而持有之行為，為其施用之高度行為所吸收而不另論罪。
(二)被告前因施用第二級毒品案件，經本院以95年度簡字第6366
    號刑事簡易判決判處有期徒刑六月確定；復因竊盜案件，經
    本院以95年度易字第1858號刑事判決判處有期徒刑四月確定
    ；又因施用第一級、第二級毒品案件，經本院以95年度訴字
    第3211號刑事判決分別判處有期徒刑十月、六月，後因撤回
    上訴而確定；再因竊盜案件，經本院以95年度簡字第6894號
    刑事簡易判決判處有期徒刑三月確定；又因施用第一級、第
    二級毒品案件，經本院以96年度訴字第713 號刑事判決分別
    判處有期徒刑一年、六月確定；上開七案件嗣經本院以96年
    度聲減字第2054號裁定各減其刑期二分之一，並定執行刑為
    有期徒刑一年十月確定。另因詐欺案件（三案），經臺灣雲
    林地方法院以97年度易字第521 號刑事判決各判處有期徒刑
    十月，均減為有期徒刑五月確定；又因詐欺案件，經臺灣雲
    林地方法院以97年度易字第294 號刑事判決判處有期徒刑八
    月，減為有期徒刑四月，並由臺灣高等法院臺南分院以97年
    度上易字第362 號刑事判決駁回上訴確定；上開四件詐欺案
    件，嗣經臺灣雲林地方法院以97年度聲字第28號裁定應執行
    有期徒刑一年三月確定。被告經入監接續執行前述各罪刑後
    ，甫於98年11月8 日縮刑期滿執行完畢乙節，有上開被告前
    案紀錄表一份在卷可按，其受有期徒刑執行完畢後五年內，
    故意再犯本件有期徒刑以上之罪，為累犯，應依刑法第47條
    第1 項之規定加重其刑。
(三)本院爰審酌被告前已有因施用毒品而經觀察、勒戒、強制戒
    治及多次論罪科刑之紀錄，業如上述，猶再犯本件施用毒品
    犯行，可徵其悔意不深，遠離毒品之意志薄弱，惟其施用毒
    品係自戕行為，對他人法益尚無具體危害，及其施用毒品之
    動機，暨犯罪後坦承犯行之態度等一切情狀，量處如主文所
    示之刑，以資懲儆。
(四)扣案之玻璃球吸食器一組，係被告所有供犯本件施用毒品犯
    行所用之物，業據其供承在卷，爰併依刑法第38條第1 項第
    2 款之規定沒收之。
據上論斷，應依刑事訴訟法第273 條之1 第1 項、第299 條第1
項前段，毒品危害防制條例第10條第2 項，刑法第11條前段、第
47條第1 項前段、第38條第1 項第2 款，判決如主文。
本案經檢察官陳旭華到庭執行職務。
中    華    民    國    100   年    4     月    27    日
                  刑事第九庭  法  官  張紹省
以上正本證明與原本無異。
如不服本判決應於送達後十日內向本院提出上訴狀。
                              書記官  周雅玲
中    華    民    國    100   年    4     月    27    日
附錄本案論罪科刑法條全文：
毒品危害防制條例第10條第2項
施用第二級毒品者，處三年以下有期徒刑。